臺灣臺南地方法院民事裁定
111年度亡字第49號
聲  請  人  臺灣臺南地方檢察署主任檢察官李駿逸
代  理  人  檢察事務官劉建華
上列聲請人因聲請宣告張○○死亡事件，本院裁定如下：
    主  文
一、准對失蹤人張○○（男，民國00年0月00日生，身分證統一編
    號：Z000000000號，失蹤前最後住所：臺南市○○區○○街000
    巷000弄00號）為宣告死亡之公示催告。
二、失蹤人應於本公示催告揭示於本院公告處之翌日起7個月內
    ，向本院陳報現尚生存，如不陳報，本院將宣告其為死亡。
三、無論何人，凡知該失蹤人之生死者，均應於上開期間內，將
    其所知之事實，陳報本院。
    理  由
一、聲請意旨略以：失蹤人張○○（民國00年0月00日生）設籍於
    臺南市○○區○○街000巷000弄00號，已年滿80歲以上，在臺有
    親屬，但因連續3年清查成果皆為行蹤不明，業於68年12月1
    5日通報失蹤，經查3年內均無張○○之入出境紀錄、接受社會
    福利機構安置、領取相關政府保險、年金或津貼請領紀錄、
    健保就醫紀錄、使用殯葬設施紀錄等相關資料，爰依法聲請
    准予裁定對失蹤人張○○為死亡宣告等語。
二、按失蹤人失蹤滿7年後，法院得因利害關係人或檢察官之聲
    請，為死亡之宣告；失蹤人為80歲以上者，得於失蹤滿3年
    後，為死亡之宣告，民法第8條第1、2項分別定有明文。次
    按法院准許宣告死亡之聲請者，應公示催告；公示催告，應
    記載「失蹤人應於期間內陳報其生存，如不陳報，即應受死
    亡之宣告」、「凡知失蹤人之生死者，應於期間內將其所知
    陳報法院」，此觀家事事件法第156條第1至2項規定甚明。
三、經查，聲請人主張之上情，業據其提出臺南○○○○○○○○111年7
    月28日南市安南戶字第1110057030號函及所附親屬、鄰里長
    或鄰居訪查紀錄表、內政部移民署108年7月29日移署資字第
    1080086886號函、臺南市政府社會局108年9月16日南市社助
    字第1081084917號函、臺南○○○○○○○○○○○○○○○○之資料傳真單
    、失蹤人張○○之戶籍資料、全民健保資料回覆狀況查詢報表
    、戶役政連結作業系統個人基本資料及國民身分證異動資料
    、在監在押記錄表、全國刑案資料查註表、個人就醫紀錄查
    詢表、勞保與就保被保險人投保資料、三親等資料查詢結果
    、入出境資訊連結作業查詢結果等件（均影本）附卷為憑，
    且經本院依職權調取失蹤人之刑事前案、在監在押全國紀錄
    表、入出境資訊連結作業查詢表、稅務電子閘門財產所得調
    件明細表、勞保與就保被保險人投保資料、健保資訊連結作
    業查詢紀錄、個人就醫紀錄查詢表核閱後發現，失蹤人並未
    在監、押，近7年無入出境或投保勞健保之紀錄，亦無任何
    財產、所得，堪信聲請人之主張為真實，揆諸前揭說明，本
    件聲請核無不合，爰依法為公示催告。
四、依家事事件法第156條，裁定如主文。
中　　華　　民　　國　　111 　年　　11　　月　　3 　　日
                  家事法庭  法  官  游育倫
以上正本係照原本作成。
如不服本裁定，須於收受送達後10日內向本院提出抗告狀，並應
繳納抗告費新臺幣1,000元。　　　　　　　　　
中　　華　　民　　國　　111 　年　　11　　月　　3 　　日
                            書記官 李鎧安